# 由关联方建造，投入后按公允价值计量的合并抵销问题

提问人：zlhsmj2008 时间：2022-12-12 12:41:49
求助陈版主：
子公司为有资质的施工方，为母公司或其他子公司建造拟用于出租的房屋后，建造各年按毛利抵销收入和投资性房地产–在建，交付使用后，该投资性房地产按公允价计量， 请问如何将之前抵销的毛利部分转回，处理依据是什么，谢谢

回答人：chenyiwei
“内部交易损益抵销”的概念仅适用于以历史成本作为计量基础的资产和负债。合并报表层面以公允价值计量的资产和负债不涉及因内部交易损益抵销而调整合并报表层面资产计量金额的问题。
就主帖案例，抵销分录应为：
1 、借：营业收入，贷：营业成本，贷：公允价值变动收益
2 、借：投资性房地产——公允价值变动，贷：投资性房地产——成本。